臺灣臺中地方法院刑事判決　　　　　　　　　　　　九十一年度易緝字第三五號
　　公　訴　人　臺灣臺中地方法院檢察署檢察官
　　被　　　告　甲○○
右列被告因恐嚇取財等案件，經檢察官提起公訴（九十年度偵字第一一七五０號），
本院判決如左：
    主  文
甲○○共同意圖為自己不法之所有，以恐嚇使人將本人之物交付，未遂，處有期徒刑
捌月。
    事  實
一、甲○○前曾於民國八十年間，因違反麻醉藥品管理條例案件，經本院判處有期徒
    刑五月，得易科罰金確定，復於八十九年九月間，因竊盜、恐嚇取財等案件，經
    本院於九十年十月十八日判處有期徒刑一年，嗣經台灣高等法院台中分院於九十
    一年一月三十日駁回其上訴而告確定（均不構成累犯）。詎仍不知悔改，復與不
    詳姓名之成年男子共同基於意圖為自己不法所有之犯意聯絡，於九十年六月十五
    日凌晨三時三十分許，在台中市○○區○○路二段七十一巷三十二弄十九號前，
    見乙○○所有車牌號碼ＭＰ─九七八八號自用小客車疏於管理，有機可趁，遂由
    該不詳姓名成年男子持客觀上可資為兇器使用之Ｔ型板手（未扣案）著手竊取之
    ，甲○○則在旁把風，得手後，由甲○○將上開自用小客車駛離現場，而藏匿於
    台中市○區○○路附近，復由該不詳姓名成年男子依車內所得之資料，以電話對
    上開自用小客車所有人乙○○恐嚇稱：「應匯款新台幣（下同）二萬元至其指定
    之帳戶內，以換贖被竊之自用小客車，若無法交二萬元至少要一萬元，否則將不
    歸還該車」等語，致乙○○心生畏懼，然乙○○因失業經濟困難，而未依約付款
    ，致甲○○與該不詳姓名成年男子恐嚇取財未能得逞。嗣於九十年七月一日凌晨
    四時四十分許，甲○○駕駛上開所竊得之自用小客車行經台中市○區○○○街三
    十六號前，為警當場查獲。
二、案經台中市警察局第三分局報請臺灣臺中地方法院檢察署檢察官偵查起訴。
    理  由
一、訊據被告甲○○固直承有於右開時地行竊車牌號碼ＭＰ─九七八八號自用小客車
    得手之事實不諱，惟矢口否認有何恐嚇取財未遂之犯行，辯稱：伊只有偷車，是
    否有恐嚇贖車伊並不清楚云云。然查，被害人乙○○於所有上開車輛遭竊後，確
    實接獲不詳姓名者撥打電話告知「應匯款二萬元至其指定之帳戶內，以換贖被竊
    之自用小客車，若無法交二萬元至少要一萬元，否則將不歸還該車」等內容之恐
    嚇電話，業據被害人於警、偵訊及本院審理期間指訴綦詳，被告於警訊時亦供稱
    ：「（車牌號碼ＭＰ─九七八八號自用小客車）是我與吳坤明在台中市○○區○
    ○路的巷子內竊取，由吳坤明下手行竊，我在一旁把風」、「因沒有錢，是吳坤
    明策劃及打電話的」等語，於檢察官偵訊時供述：「（如何知道車主的電話號碼
    ？）吳坤明由車上找到的」、「（你們如何恐嚇取財？）吳坤明負責打電話，我
    負責去把車開走藏起來，吳坤明打電話時我沒有在旁邊」、「（本來要價二萬元
    ？）是」、「（帳號之資料？）要問吳坤明，我不知道帳號用誰的，只知道要用
    帳號勒贖」等詞，有各該訊問筆錄在卷可按，於本院九十年十月四日審理時供陳
    ：伊於行竊後，將車停放於福田路，查獲當日才要移動該車，期間並未使用該車
    ，但吳坤明不知伊將車放在該處之情，參諸於九十年七月一日凌晨四時四十分許
    ，在台中市○區○○○街三十六號前獨自駕駛該車為警查獲者，乃被告一人，顯
    然被告與某不詳姓名者共同分擔竊取車輛之行為，得手後，由被告駕駛使用該車
    ，該某不詳姓名者則負責向被害人勒贖款項，二人有竊盜、恐嚇取財之共同犯意
    聯絡與行為分擔，被告辯稱並無恐嚇取財之犯意顯無可採。此外，復有贓物保管
    收據、現場圖、車輛竊盜、車牌失竊資料個別查詢報表─查詢車輛認可資料、職
    務報告書及照片數幀附卷可稽，本案事證業臻明確，被告有為上開竊盜及恐嚇取
    財等犯行至堪認定。公訴人雖認被告係與共同被告吳坤明共犯本案，然共同被告
    吳坤明經本院調查證據結果，認查無積極證據證明其共犯本案，而經本院為無罪
    判決在案，然依據被告前開供詞，本案顯非其單獨一人而為，且被害人於本院審
    理時亦表示無法確認撥打電話者是否即為被告本人或共同被告吳坤明，足見與被
    告共犯本案者另有其人，併予敘明。
二、按刑法上所謂兇器，其種類並無限制，凡客觀上對於人之生命、身體、安全構成
    威脅，具有危險性之兇器均屬之，且祇須行竊時攜帶此種具有危險性之兇器為已
    足，並不以攜帶之初有行兇之意圖為必要，最高法院著有七十九年台上字第五二
    五三號判例可資參照，而Ｔ型板手在客觀上足以殺傷人之生命、身體之器械，顯
    為具有危險性之兇器。是核被告所為，係犯刑法第三百二十一條第一項第三款攜
    帶兇器加重竊盜罪及第三百四十六條第三項、第一項恐嚇取財未遂罪。被告與該
    不詳姓名成年男子間有犯意聯絡與行為分擔，為共同正犯。又被告與該不詳姓名
    成年男子就前開所犯恐嚇取財未遂犯行，業已著手於犯罪行為之實行而不遂，為
    未遂犯，依刑法第二十六條前段規定減輕其刑。至其等所犯上開二罪間具有方法
    與結果之牽連關係，為牽連犯，依刑法第五十五條規定從一重恐嚇取財未遂罪處
    斷。爰審酌被告素行、犯罪動機、方法、手段、直承犯行無誤，態度良好等一切
    情狀，量處如主文所示之刑。至被告與該不詳姓名成年男子用以行竊之Ｔ型板手
    一支並未扣案，且形體不明，為免將來執行之困難，爰不予宣告沒收。
三、被告前曾於八十九年九月間，因竊盜、恐嚇取財等案件，經本院於九十年十月十
    八日判處有期徒刑一年，嗣經台灣高等法院台中分院於九十一年一月三十日駁回
    其上訴而告確定，業據本院調取九十年度易字第一三五六號刑事判決書、台灣高
    等法院台中分院九十年度上訴字第二一五一號、第二一五二號刑事判決書及台灣
    高等法院被告全國前案紀錄表各乙份核閱屬實，本案距離被告前所犯竊盜、恐嚇
    取財案件相隔已有一年又三個月之久，時間並非緊接，且被告於本院九十一年七
    月十一日審理時供稱：前案是與邱國華一起偷，本案則是吳坤明（惟於本案認定
    為不詳姓名成年男子，並非吳坤明）提議要偷，要伊把風，伊才去偷的，並非一
    系列犯案，與前案沒有關係等詞甚詳，足見被告復犯本案乃係另行起意，自不受
    前案既判力效力所及，本院仍得為實體判決，併予敘明。
據上論斷，應依刑事訴訟法第二百九十九條第一項前段，刑法第二十八條、第三百二
十一條第一項第三款、第三百四十六條第三項、第一項、第二十六條前段、第五十五
條，罰金罰鍰提高標準條例第一條前段，判決如主文。
中      華      民      國      九十一      年      七      月  二十三  日
                                        法  官  賴妙雲
右正本證明與原本無異。
如不服本判決，應於送達後十日內向本院提出上訴狀 （須附繕本） ，上訴於台灣高等
法院台中分院。
                                        書記官
中      華      民      國      九十一      年      七      月  二十三  日
附錄論罪科刑法條
刑法第三百二十一條：
第  321 條  犯竊盜罪而有左列情形之一者，處六月以上、五年以下有期徒刑：
            一  於夜間侵入住宅或有人居住之建築物、船艦或隱匿其內而犯之者。
            二  毀越門扇、牆垣或其他安全設備而犯之者。
            三  攜帶兇器而犯之者。
            四  結夥三人以上而犯之者。
            五  乘火災、水災或其他災害之際而犯之者。
            六  在車站或埠頭而犯之者。
            前項之未遂犯罰之。
刑法第三百四十六條：
第  346 條  意圖為自己或第三人不法之所有，以恐嚇使人將本人或第三人之物交付者
            ，處六月以上五年以下有期徒刑，得併科一千元以下罰金。
            以前項方法得財產上不法之利益，或使第三人得之者，亦同。
            前二項之未遂犯罰之。
